【裁判字號】    97,易,2094
【裁判日期】    980310
【裁判案由】    妨害家庭
【裁判全文】
臺灣臺南地方法院刑事判決              97年度易字第2094號
公  訴  人  臺灣臺南地方法院檢察署檢察官
被      告  甲○○
                      號
上列被告因妨害家庭案件，經檢察官提起公訴（97年度偵字第15
532號），本院判決如下：
    主  文
甲○○連續犯相姦罪，處有期徒刑拾月，減為有期徒刑伍月；又
犯相姦罪，處有期徒刑伍月。應執行有期徒刑捌月。
    事  實
一、甲○○本身已婚，其明知鄧秀芬（已於告訴前死亡）亦係已
    婚有配偶之人（鄧秀芬之配偶為乙○○），竟無法克制私慾
    而基於與他人配偶相姦之犯意，自民國92年6月間起至95年6
    月30日止，與鄧秀芬連續在臺南縣鹽水鎮喜來登汽車旅館發
    生婚姻外之性行為3次。又另基於與他人配偶相姦之犯意，
    於96年8、9月間某日，復與鄧秀芬在臺南縣鹽水鎮喜來登汽
    車旅館發生婚姻外之性行為1次。嗣於97年2月17日14時39分
    許，由甲○○駕駛其所有之牌照號碼1406-TL自小客車載鄧
    秀芬至臺南縣新營市○○路1062號歐悅汽車旅館107號房，
    在其2人尚未為性行為時，因鄧秀芬突然嘔吐倒地，經甲○
    ○將鄧秀芬送醫後，鄧秀芬仍不治死亡，甲○○與鄧秀芬上
    開相姦之犯行始因而曝光。
二、案經乙○○訴由臺南縣警察局新營分局報請臺灣臺南地方法
    院檢察署檢察官偵查起訴。
    理  由
一、本件係經被告甲○○當庭表示認罪，而經本院當庭裁定以簡
    式審判程序審理，則依據刑事訴訟法第273條之2、同法第15
    9條第2項之規定，不適用傳聞法則有關限制證據能力之相關
    規定，合先敘明。
二、上揭犯罪事實，業據被告甲○○於本院審理中坦承不諱，並
    有歐悅新營早班交班報表（登錄1406-TL自小客車進房及退
    房之時間）、鄧秀芬之診斷證明書、相驗筆錄、歐悅汽車旅
    館現場照片、現場圖、相驗照片等附卷可稽。事證明確，被
    告之犯行洵堪認定。
三、核被告甲○○所為，均係犯刑法第239條後段之相姦罪。被
    告自92年6月間起至95年6月30日止，與鄧秀芬連續在臺南縣
    鹽水鎮喜來登汽車旅館發生婚姻外之性行為3次。按行為後
    法律有變更者，適用行為時之法律，但行為後之法律有利於
    行為人者，適用最有利於行為人之法律，刑法第2條第1項定
    有明文。查被告上開自92年6月間起至95年6月30日止之3次
    相姦行為後，刑法第56條連續犯之規定，業於94年2月2日修
    正公布刪除，並於95年7月1日生效施行，被告上開犯行，若
    適用修正前刑法第56條之規定，應以一罪論；若適用新刑法
    之規定則應論以數罪，並併合處罰之。經比較新舊法適用之
    結果，以適用修正前刑法第56之規定較有利於被告。被告前
    揭3次相姦犯行，時間緊接，所犯構成要件相同，顯係基於
    概括犯意反覆為之，依刑法第2條第1項前段之規定，應依修
    正前刑法第56條之連續犯規定以一罪論，並依法加重其刑。
    其上開以一罪論之相姦罪，與其於96年8、9月間某日所犯之
    相姦罪，二者犯罪時間不同，犯意各別，應予分論併罰。又
    中華民國96年罪犯減刑條例於96年6月15日制定，於96年7月
    16日施行，被告上開所犯以一罪論之相姦罪部分，係在96年
    4月24日以前，合於中華民國96年罪犯減刑條例第2條第1項
    第3款所規定之減刑條件，且無該條例第3條不予減刑之情形
    ，應予減刑。審酌被告之智識教育程度為國中畢業，生活經
    濟狀況普通，其已有妻室且明知鄧秀芬係有配偶之人，竟為
    逞自己之私慾而置法律及社會倫理規範於不顧，傷害告訴人
    乙○○之情感精神極深，其於鄧秀芬死亡時，原仍欲隱瞞其
    與鄧秀芬之姦情，惟因涉及命案，檢警查證峻嚴，其不得已
    才供認，事後又惟顧念自己尚有小孩要扶養，卻未誠心對告
    訴人表示歉意，亦未設法與告訴人成立民事和解等一切情狀
    ，爰分別量處如主文所示之刑（包含減刑），並定其應執行
    刑為有期徒刑8月（定執行刑後未逾20年，依新、舊法對被
    告均無影響，自無比較適用刑法第51條第5款之問題），以
    示懲儆。又起訴書謂被告自91年間起迄96年11月某日止，與
    鄧秀芬發生婚姻外之性行為，惟查上開時間係檢察官所認之
    大約時間，並非即係真確發生之時間，其確實有發生發生婚
    姻外性行為之時間，自應以本院上開認定為準，尚無以91年
    間部分依連續犯之裁判上一罪關係而不另為無罪之諭知或96
    年間部分另為無罪諭知之必要，併此敘明。
據上論斷，應依刑事訴訟法第273條之1第1項、第299條第1項前
段，刑法第2條第1項前段、第239條後段，修正前刑法第56條，
刑法第51條第5款，中華民國96年罪犯減刑條例第2條第1項第3款
、第7條第1項、第2項、第11條，判決，判決如主文。
本案經檢察官丙○○到庭執行職務
中    華    民    國    98    年    3    月     10    日
                  刑事第一庭    法  官  林勝利
以上正本證明與原本無異。
如不服本判決應於收受本判後10日內向本院提出上訴書狀，並應
敘述具體理由。如未敘述上訴理由者，應於上訴期間屆滿後20日
內向本院補提理由書狀（均須按他造當事人之人數附繕本）「切
勿逕送上級法院」。
                                書記官  陳世勳
中    華    民    國    98    年    3    月     10    日
附錄本案論罪科刑法條全文：
中華民國刑法第239條
有配偶而與人通姦者，處1年以下有期徒刑。其相姦者亦同。


司法院資訊處製作；財團法人民間司法改革基金會備份。
